【裁判字號】    98,上更(二),91
【裁判日期】    980610
【裁判案由】    毒品危害防制條例
【裁判全文】
臺灣高等法院臺南分院刑事判決      98年度上更(二)字第91號
上  訴  人  臺灣嘉義地方法院檢察署檢察官
上  訴  人
即  被  告  壬○○
                    現羈押於臺灣臺南看守所
選任辯護人  汪玉蓮律師（扶助律師）
上  訴  人
即  被  告  癸○○
                    （現羈押於臺灣臺南看守所）
選任辯護人  郭常錚律師（扶助律師）
上  訴  人
即  被  告  己○○
                      號
選任辯護人  簡承佑  律師
            張育誠  律師
上列上訴人因被告等違反毒品危害防制條例案件，不服臺灣嘉義
地方法院九十六年度訴字第七七五號中華民國九十七年三月三十
一日第一審判決（起訴案號：臺灣嘉義地方法院檢察署九十六年
度偵字第三五七四號、第三六０五號、第四七二三號、四九九四
號、第五八九二號、第六二六一號、第六二六三號、六五八０號
），提起上訴，經本院判決後，由最高法院第二次發回更審，本
院判決如下：
    主  文
原判決關於壬○○、己○○部分及關於癸○○共同販賣第一級、
第二級毒品暨其定應執行刑部分，均撤銷。
壬○○共同犯如附表壹編號六所示販賣第一級毒品罪，累犯，處
有期徒刑拾伍年陸月；因販賣第一級毒品所得新臺幣貳仟元，與
癸○○連帶沒收，如全部或一部不能沒收時，以其財產抵償之。
未扣案之販賣第一級毒品海洛因所用之行動電話壹支（即門號00
00000000號）與癸○○連帶沒收，如全部或一部不能沒收時，追
徵其價額或以其財產抵償之。
癸○○共同犯如附表壹編號一至編號二十二所示販賣第一級毒品
貳拾貳罪，各處如附表壹編號一至編號二十二所示之刑。如附表
壹編號一至編號二十二所示因販賣第一級毒品各所得共計新臺幣
壹萬貳仟元，其中如附表壹編號六所示因販賣第一級毒品所得新
臺幣貳仟元，與壬○○連帶沒收，如附表壹編號一至編號五、編
號七至編號二十二因販賣第一級毒品各所得共計新臺幣壹萬元，
各與己○○連帶沒收；如全部或一部不能沒收時，均以其財產抵
償之。未扣案之如附表壹編號六該次販賣第一級毒品海洛因所用
之行動電話壹支（即門號0000000000號），與壬○○連帶沒收，
如全部或一部不能沒收時，追徵其價額或以其財產抵償之。未扣
案之如附表壹編號一至編號五、編號七至編號二十二各次販賣第
一級毒品海洛因所用之行動電話貳支（含門號0000000000號、00
00000000號），各與己○○連帶沒收，如全部或一部不能沒收時
，追徵其價額或以其財產抵償之。又共同犯如附表貳編號一至編
號七所示販賣第二級毒品拾伍罪，各處如附表貳編號一至編號七
所示之刑。如附表貳編號一至編號七所示因販賣第二級毒品各所
得共計新臺幣壹萬肆仟元，各與己○○連帶沒收，如全部或一部
不能沒收時，以其財產抵償之。未扣案之如附表貳各次販賣第二
級毒品安非他命所用之行動電話貳支（含門號0000000000號、00
00000000號），各與己○○連帶沒收，如全部或一部不能沒收時
，追徵其價額或以其財產抵償之。應執行有期徒刑拾玖年，如附
表壹編號一至編號二十二所示因販賣第一級毒品各所得共計新臺
幣壹萬貳仟元，其中如附表壹編號六所示因販賣第一級毒品所得
新臺幣貳仟元，與壬○○連帶沒收，如附表壹編號一至編號五、
編號七至編號二十二因販賣第一級毒品各所得共計新臺幣壹萬元
，各與己○○連帶沒收，如附表貳編號一至編號七所示因販賣第
二級毒品各所得共計新臺幣壹萬肆仟元，各與己○○連帶沒收；
如全部或一部不能沒收時，均以其財產抵償之。未扣案之如附表
一編號六該次販賣第一級毒品海洛因所用之行動電話壹支（含門
號0000000000號），與壬○○連帶沒收，如全部或一部不能沒收
時，追徵其價額或以其財產抵償之。未扣案之如附表壹編號一至
編號五、編號七至編號二十二各次販賣第一級毒品海洛因所用及
如附表貳各次販賣第二級毒品安非他命所用之行動電話貳支（含
門號0000000000號、0000000000號），各與己○○連帶沒收，如
全部或一部不能沒收時，追徵其價額或以其財產抵償之。
己○○共同犯如附表壹編號一至編號五及編號七至編號二十二所
示販賣第一級毒品貳拾壹罪，各處如附表壹編號一至編號五及編
號七至編號二十二所示之刑。如附表壹編號一至編號五及編號七
至編號二十二所示因販賣第一級毒品各所得共計新臺幣壹萬元，
各與癸○○連帶沒收，如全部或一部不能沒收時，均以其財產抵
償之。未扣案之如附表壹編號一至編號五、編號七至編號二十二
各次販賣第一級毒品海洛因所用之行動電話貳支（含門號000000
0000號、0000000000號），各與癸○○連帶沒收，如全部或一部
不能沒收時，追徵其價額或以其財產抵償之。又共同犯如附表貳
編號一至編號七所示販賣第二級毒品拾伍罪，各處如附表貳編號
一至編號七所示之刑。如附表貳編號一至編號七所示因販賣第二
級毒品各所得共計新臺幣壹萬肆仟元，各與癸○○連帶沒收，如
全部或一部不能沒收時，均以其財產抵償之。未扣案之如附表貳
各次販賣第二級毒品安非他命所用之行動電話貳支（含門號0000
000000號、0000000000號），各與癸○○連帶沒收，如全部或一
部不能沒收時，追徵其價額或以其財產抵償之。應執行有期徒刑
拾肆年，如附表壹編號一至編號五、編號七至編號二十二所示因
販賣第一級毒品各所得共計新臺幣壹萬元，各與癸○○連帶沒收
，如附表貳編號一至編號七所示因販賣第二級毒品各所得共計新
臺幣壹萬肆仟元，各與癸○○連帶沒收，如全部或一部不能沒收
時，均以其財產抵償之。未扣案之如附表壹編號一至編號五、編
號七至編號二十二各次販賣第一級毒品海洛因所用及如附表貳各
次販賣第二級毒品安非他命所用之行動電話貳支（含門號000000
0000號、0000000000號），各與癸○○連帶沒收，如全部或一部
不能沒收時，追徵其價額或以其財產抵償之。
    事  實
一、壬○○前曾於民國九十年間因違反毒品危害防制條例案件，
    經臺灣嘉義地方法院以九十年度簡字第七六二判處有期徒刑
    六月，於九十二年三月二十三日易科罰金執行完畢；又於九
    十三年間犯傷害罪，經本院以九十三年度上訴字第一０七二
    號判處有期徒刑十月確定，於九十五年二月二十八日執行完
    畢。
二、癸○○（綽號「文彥」、「阿明」，被訴轉讓第二級毒品部
    分，經原審判處有期徒刑十月，減為有期徒刑五月，迭經本
    院上訴審及最高法院駁回其上訴，應已確定）、壬○○明知
    海洛因係毒品危害防制條例所定之第一級毒品，不得販賣，
    二人竟共同基於營利販賣第一級毒品海洛因之犯意聯絡，於
    民國九十五年十月二十七日上午八時許丁○○因毒癮發作打
    電話向癸○○要購買第一級毒品海洛因，因癸○○當時人在
    台北縣三重地區，癸○○乃告知丁○○可另打0000000000號
    行動電話，與該持有電話者聯絡，癸○○並稱已與該人交待
    過毒品交易事宜。丁○○即於同日上午八時七分許撥打0000
    000000號行動電話，與持用0000000000號行動電話之壬○○
    聯絡表明購買毒品海洛因之意，壬○○即與丁○○約定以新
    台幣（下同）二千元價格販賣海洛因二小包，嗣於同日上午
    在嘉義縣朴子巿五年王廟附近交易完畢，惟壬○○除依約交
    付丁○○所購買之二千元毒品海洛因外，同時並依癸○○所
    囑，附贈一包五百元之毒品海洛因予丁○○而轉讓之。（即
    附表壹編號六部分）。
三、癸○○明知海洛因係毒品危害防制條例所定之第一級毒品，
    不得販賣，竟另與己○○（綽號「豬子」）共同基於營利販
    賣第一級毒品海洛因之犯意聯絡，以癸○○所持用門號0000
    000000號行動電話及己○○所持用門號0000000000號行動電
    話作為聯絡工具，於接獲如附表壹（編號六部分除外，下同
    ）「購買人欄」所示購買者電話後，再由如附表壹「交付人
    欄」所示者持往如附表壹所示時、地交付予購買者，而以如
    附表壹所示之價格，販賣如附表壹所示之第一級毒品海洛因
    予如附表壹所示者得手，其各次販賣所得金錢均交予癸○○
    收取，癸○○則藉此賺取利潤供應其與己○○之日常生活開
    銷。
四、癸○○明知安非他命係毒品危害防制條例所定之第二級毒品
    ，不得販賣，竟與己○○共同基於販賣第二級毒品安非他命
    以營利之犯意聯絡，以癸○○所持用門號0000000000號行動
    電話及己○○所持用門號0000000000號行動電話作為聯絡工
    具，於接獲如附表貳「購買人欄」所示購買者電話後，再由
    如附表貳「交付人」所示者持往如附表貳所示時、地交付予
    購買者，而以如附表貳所示之價格，販賣如附表貳所示之第
    貳級毒品安非他命予如附表貳所示者得手，其各次販賣所得
    金錢均交予癸○○收取，癸○○則藉此賺取利潤供應其與己○○日常生活開銷。
五、嗣因嘉義縣警察局對癸○○等人實施通訊監察，始循線查獲
    上情，案經嘉義縣警察局移請臺灣嘉義地方法院檢察署檢察
    官偵查起訴。
    理  由
甲、程序部分：
一、被告壬○○及其辯護人主張證人丁○○於九十六年六月二十
    二日警訊中之供述，係被告以外之人於審判外之言詞陳述，
    且未錄音，故無證據能力云云。然刑事訴訟法第一百條之一
    關於訊問被告應全程連續錄音或錄影之規定，於訊問證人時
    並無準用之明文，上開證人之警詢筆錄未予錄音，尚無不合
    ，且證人丁○○於警訊時所為之陳述，雖屬被告以外之人於
    審判外之言詞陳述，復無符合法律規定有證據能力之情形，
    依刑事訴訟法第一百五十九條第一項之規定，對於被告壬○○無證據能力。然被告以外之人於警詢時所為之陳述，若僅
    援為檢驗其偵審程序中之證詞與其先前陳述是否一致時，即
    無上開傳聞法則之適用，於該等情形仍得作為證據（參照最
    高法院九十四年度臺上字第六八八一號判決意旨）。
二、按被告以外之人於審判外之陳述，雖不符刑事訴訟法第一百
    五十九條之一至第一百五十九條之四之規定，而經當事人於
    審判程序同意作為證據，法院審酌該言詞陳述或書面陳述作
    成時之情況，認為適當者，亦得為證據。當事人、代理人或
    辯護人於法院調查證據時，知有第一百五十九條第一項不得
    為證據之情形，而未於言詞辯論終結前聲明異議者，視為有
    前項之同意。」，刑事訴訟法第一百五十九條之五定有明文
    。查本件檢察官所舉所有書面及言詞陳述之證據能力，除前
    述證人丁○○於九十六年六月二十二日警訊中之供述，曾經
    被告壬○○及其辯護人主張無證據能力外，其餘均經被告三
    人及渠等之辯護人於本院行準備程序時表示均同意列為證據
    ，且於本院審理時經逐一提示或告以要旨，迄言詞辯論終結
    前亦未聲明異議，本院審酌該等供述證據之取得過程並無瑕
    疵，與本案待證事實間復具有相當之關聯性，以之為本案證
    據尚無不當，自得採為證據。
乙、實體部分：
壹、被告癸○○及己○○部分：
一、關於上訴人即被告癸○○與壬○○共同販賣如附表壹編號六
    所示第一級毒品海洛因，及被告癸○○與己○○就共同販賣
    第一級毒品海洛因及共同販賣第二級毒品安非他命部分，業
    經被告癸○○於原審及本院審理時，及被告己○○於警詢、
    偵查、原審及本院歷次審理時坦承不諱（詳嘉義縣警察局嘉
    縣警刑偵一字第9600號警卷一第二至六頁、偵字第四七二三
    號卷第九三至九五頁、原審院卷一第二二四頁、卷二第五九
    頁、本院上訴及歷次更審卷審理筆錄），核與證人丁○○於
    警訊、偵查及原審之證述；證人丙○○、戊○○、甲○○、
    辛○○、子○○、庚○○於警詢及偵查中之證述，暨證人乙○○、侯清祥於警詢時之供述均相符（嘉義縣警察局刑偵一
    字第9600號卷一卷第三一至三七頁、三八至四三頁、四四至
    五一頁、五二至五九頁；卷二第十七至二三頁；第00000000
    00號警卷第七至十一頁、第二二至二六頁、第二七至三四頁
    、第三五至四一頁、四二至四九頁；第0000000000號警卷第
    七至十一頁、第十二至十五頁、第二０至二五頁；偵字第三
    六０五號卷第二至四頁、第十六至二一頁、第二０至二二頁
    、第二四至二七頁、第四九至五０頁；偵字第三五七四號卷
    第三二至三四頁），並有門號0000000000號行動電話通訊監
    察譯文乙份在卷（嘉義縣警察局嘉縣警刑偵一字第9600號警
    卷一第六０至六五頁）可稽。此外，證人丁○○、乙○○、
    侯和坤、甲○○等人於本件案發前後期間，均曾因施用第一
    級毒品罪經法院判處罪刑確定，另證人戊○○（原名柯再添
    ）、辛○○、子○○等人亦曾於本件案發後因施用毒品案件
    經法院裁定送觀察、勒戒，有各該證人之全國前案紀錄表在
    卷可考（本院卷一第一三八至二一三頁），而證人庚○○於
    前揭警詢及偵查中均坦承其最後一次係於九十五年十月在辛○○住處以玻璃球燒烤之方式，與辛○○共同施用第二級毒
    品安非他命，足見上開證人所述向被告癸○○、己○○購得
    者確實分屬第一級毒品海洛因或第二級毒品安非他命無訛。
    從而，堪認被告癸○○、己○○二人之自白均與事實相符。
二、查海洛因及安非他命均為毒品危害防制條例管制之第一級、
    第二級毒品，乃政府嚴予查緝之違禁物，販賣第一級毒品者
    最輕應判處無期徒刑、販賣第二級毒品者最輕應判處七年以
    上有期徒刑，刑責甚重，苟無利可圖，衡情應無甘冒被查緝
    之危險而無端交付他人之理，堪信被告癸○○、己○○所為
    如附表壹各次販賣海洛因（附表壹編號六部分除外）及如附
    表貳各次販賣安非他命之行為，確有從中牟取差額利潤之意
    圖甚明。又被告癸○○、己○○如附表壹所示各次販賣海洛
    因及如附表貳各次販賣安非他命之行為，均係接獲如附表壹
    及附表貳所示購買者之電話後，由被告癸○○提供購買者該
    次所欲購買之毒品數量，再由如附表壹及附表貳「交付人欄
    」所示者持往如附表壹及附表貳所示地點交付予購買者，而
    各次販賣毒品所得金錢均由被告癸○○收取，被告癸○○再
    藉此賺取利潤供應其與被告己○○日常生活開銷等情，業據
    被告癸○○及己○○供承在卷（原審院卷二第四六至四九頁
    ），是被告癸○○與被告己○○就上開各次販賣海洛因及安
    非他命之行為，均具有營利之意圖並互有犯意之聯絡及行為
    之分擔無疑。是此部分事證明確，被告癸○○、己○○上開
    事實欄三、四所述販賣海洛因及安非他命犯行，均可認定。
貳、被告壬○○部分：
一、訊據被告壬○○矢口否認有何與癸○○共同販賣第一級毒品
    之犯行（即附表壹編號第六號部分），辯稱：被告癸○○並
    未寄放第一級毒品海洛因在伊那裡，伊絕無販賣海洛因毒品
    予證人丁○○，且證人丁○○第一、二次警詢中並未供稱向
    伊購買毒品，於九十六年六月二十二日第三次警詢中則供稱
    是被告癸○○要證人丁○○打電話向伊購買一至二次，九十
    五年十月二十七日是約在朴子市資優生幼稚園旁五年王廟交
    易，然朴子市資優生幼稚園係位於大同路，而五年王廟則位
    於光復西路，並非相鄰，且證人丁○○於九十六年一月十六
    日偵查中曾供稱第三次約在大同路的幼稚園外，那次等不到
    人，沒有買到，故證人丁○○前後證詞有重大瑕疵，不足採
    信云云。經查：
（一）證人丁○○於檢察官偵訊時證稱：「（癸○○是否告訴你
      ，需要毒品可以向嘉宏拿？）我是打電話給癸○○說我人
      不舒服，他告訴我他人不在朴子他在臺北，並且給0936的
      電話，並說如有需要的話找0936的電話，他已經交代過，
      我打0936電話買了一次，是在朴子星期六夜市五年王廟前
      向壬○○買了二千元的海洛因，他另外送了一包五百元海
      洛因，並且說是文彥交代要請的…確定有買到的是一次，
      另外一次有連絡，有沒有買到記不清楚」（偵字第三六０
      五號偵卷第六四頁）。對照九十五年十月二十七日七時四
      十二分三十六秒、同日七時四十四分三十七秒、同日八時
      六分三十七秒證人丁○○所持用門號0000000000號行動電
      話曾撥打同案被告癸○○所持用門號0000000000號行動電
      話，通話內容：癸○○提及其人在北部，並交代丁○○撥
      打「0936」之電話與其所交代的朋友連絡，丁○○並稱要
      兩個大的，癸○○再稱：我會請你。丁○○又稱：我在資
      優生幼稚園旁邊的廟這裡等語，有同案被告癸○○所持用
      上開行動電話之通聯紀錄、通訊監察譯文（9600警卷一第
      六０頁、原審卷二證物袋）及證人丁○○所持用00000000
      00號行動電話通聯調閱查詢單各一份（偵字第三五七四號
      偵查卷第二一頁）在卷可稽，並經原審勘驗上開通訊監察
      錄音光碟無訛（詳原審卷二第十一頁、第六四至六六頁）
      。而癸○○於上開各通電話通話時之基地臺位置均位在臺
      北縣三重市一帶，此有上開行動電話通聯紀錄可稽，足見
      癸○○進行上開電話聯絡時之位置確在臺北縣境無誤，上
      開通訊監察所得內容俱與證人丁○○上開偵查中證述情節
      相符，足見證人丁○○上開證述確屬實情。又據證人即同
      案被告癸○○於原審證稱：「我認識丁○○，有賣過第一
      級毒品海洛因給他，也認識壬○○，我那時人在北部，丁○○打電話給我要買毒品，我有請他打給壬○○調貨…我
      去台北，我當場跟壬○○說我人不在嘉義，若是有人要毒
      品，就叫他人打電話給壬○○幫忙…九十五年十月二十七
      日阿昌（即丁○○）打電話是要向我拿二千元毒品，我有
      叫丁○○打電話找壬○○…因為前一天壬○○有到我家，
      我有說要去台北，若有人要拿藥（指毒品）我會叫人打電
      話給你看壬○○有無辦法幫忙…0000000000號電話是壬○○所有，我去台北有多拿毒品給壬○○…我介紹人去壬○○，是因我知道壬○○有毒品可以給別人」（詳原審卷第
      二四六至二五六頁）。復於本院審理時證稱：「你從台北
      回來，壬○○有無交付二千元給你？）有。（在何處交付
      ？）我住的地方。」等語（本院卷二第七七頁）。足認癸○○於當日接獲證人丁○○表示要購買海洛因毒品之電話
      後，因其當時在臺北縣三重市，乃囑丁○○撥打門號0000
      000000號行動電話向被告壬○○聯絡購買二千元之海洛因
      毒品事宜，事後壬○○並將販毒所得交付癸○○無訛。
（二）另據證人即同案被告己○○於偵查中證稱：「壬○○有幫
      癸○○送毒品，因癸○○會打電話給壬○○，問他那裡還
      有沒有東西，東西是指海洛因，他沒有送安非他命，他收
      的錢直接會拿回來給癸○○，我有看過」（偵字第四七二
      三號卷第九五頁），足見被告壬○○確曾參與癸○○之販
      毒行為，擔任交付海洛因毒品及收取販毒所得之角色，益
      證前揭癸○○所為證述，確屬實情。
（三）再者，被告壬○○於九十五年十月二十七日八時一分四十
      八秒、同日八時七分五十八秒透過電話與癸○○所持用門
      號0000000000號行動電話相互通聯，確有被告壬○○向癸○○請示：阿昌（指丁○○）兩個大的要收多少？癸○○
      告以「二張」，被告壬○○再加以確認問稱：他有跟你說
      二張喔，癸○○告以是的。另於同日十六時五十分十六秒
      同案被告己○○以癸○○所持用門號0000000000號行動電
      話撥打被告壬○○所持用門號0000000000號行動電話，己○○曾向被告壬○○告以癸○○找他，並叫被告壬○○到
      癸○○家找他，亦有癸○○所持用上開行動電話之通聯紀
      錄及通訊監察譯文各一份可按（附於原審卷二後附證物袋
      內），並據原審勘驗上開通訊監察錄音光碟無訛（原審卷
      二第十一、六五、六六、六九頁），上開前二通電話為癸○○與被告壬○○之對話、後一通則為己○○與被告壬○○之對話，業據同案被告癸○○於原審審理時結證明確（
      原審卷二第十二、十四頁），復有被告壬○○所持用門號
      0000000000號之通聯調閱查詢單在卷可證（嘉義縣警察局
      嘉縣警刑偵一字第0960080096號警卷第二０頁），參以當
      日十六時五十分十六秒同案告己○○以癸○○所持用門號
      0000000000號行動電話撥打被告壬○○所持門號00000000
      00號行動電話時，業已返回嘉義縣朴子市等情，有該門號
      0000000000號行動電話通聯紀錄所示基地臺位置可證。故
      被告壬○○關於交付海洛因毒品予他人之數量及所應收取
      之金額均需向癸○○報告，再由癸○○透過行動電話指示
      被告壬○○交易金額、數量及地點等節，顯見被告壬○○
      確係承癸○○指示執行販賣海洛因毒品無誤，且癸○○於
      九十五年十月二十七日下午甫由臺北縣三重市返回嘉義縣
      朴子市，即要己○○以電話通知被告壬○○至其住處向同
      案被告癸○○報到，亦足徵證人己○○上開證稱被告壬○○係為同案被告癸○○交付海洛因予他人並負責收受交易
      所得金錢，所得金錢均交予癸○○等情，確與事實相符，
      堪認被告壬○○與同案被告癸○○對於該次販賣海洛因毒
      品之行為，均確有犯意聯絡及行為分擔無誤。
（四）至於證人丁○○於原審審理時雖翻異前詞並證稱：伊並未
      向被告壬○○及癸○○、己○○買過毒品云云，然觀諸證
      人丁○○於原審受詰問前並不知悉被告癸○○、己○○均
      已坦承販賣毒品犯行，而於接受檢察官詰問之初，猶否認
      其曾向癸○○及己○○購買海洛因毒品之事實而故為虛偽
      之證述，經檢察官當庭告知癸○○、己○○早已供承販賣
      毒品犯行時，始改口供稱其證述不實，並坦承其確曾向癸○○及己○○購買海洛因毒品等情（詳原審卷一第二二六
      至二三二頁），可見證人丁○○於原審審理時，因顧忌被
      告三人在庭聽聞其證詞，而未能坦然據實陳述，是其於原
      審就有關被告壬○○部分所為之證述，已難遽信。又參諸
      證人丁○○在原審經檢察官詰問何以其於此前於警詢及偵
      查中均證稱曾向被告壬○○拿過毒品時，其竟供稱：伊係
      遭警察借提出去，遭警察毆打始為上開證述云云（詳原審
      卷一第二三二頁），並聲稱九十六年七月十六日偵訊筆錄
      是因為警察在旁邊始為之云云（詳原審卷一第二四０頁）
      云云。然證人丁○○於九十六年六月二十二日警詢後並未
      經警解送至檢察署接受檢察官訊問，而係於同年七月十六
      日始由檢察官直接提訊，此觀卷附警詢及偵訊筆錄即明，
      經原審就此情節訊問證人丁○○，其則沈默不答，顯然無
      法就此自圓其說（詳原審卷一第二四一頁），顯見證人丁○○上開證述並非實情，要屬杜撰，堪認其於原審審理時
      翻異前詞，否認曾向被告壬○○購買海洛因毒品云云，無
      非迴護被告壬○○之詞，不足採信。
（五）嗣證人丁○○於本院更一審審理時，經被告壬○○之辯護
      人詰問時雖證稱：「九十五年十月二十七日早上七點到八
      點多之間，有打電話給癸○○。因為我的毒癮發作不舒服
      ，我打電話給癸○○，我要向癸○○購買毒品，但是他向
      我說他人在台北，然後他向我說了另外一支行動電話，叫
      我打那支行動電話對方就有辦法幫我調到東西（毒品）。
      當天我沒有拿到毒品。（你在去年六月在警察局及七月份
      在檢察官那邊，你為何說當天有向壬○○買兩千元的毒品
      ？）那是警察借提我出去製作筆錄，叫我指證說有向壬○○買到毒品，實際上我有打電話給壬○○要購買毒品的事
      情，但是他沒有賣給我毒品。」云云。嗣經檢察官反詰問
      及本院訊問時復證稱：「（你說沒有向他購買毒品，為何
      在警詢時說用二千元購買的？）那是承辦警察事先打好筆
      錄，叫我要按照打好的筆錄所載去陳述。」、「（對於你
      在九十六年七月十六日於嘉義地檢署之陳述，是否實在？
      ）時隔已久，我忘記了。」云云，惟經本院更一審當庭勘
      驗九十六年七月十六日檢察官偵訊證人丁○○之錄音錄影
      光碟結果：九十六年七月十六日丁○○在偵查中之供述與
      前揭訊問筆錄所記載之內容相同，證人丁○○就該勘驗結
      果表示無意見，並再證稱：「（你在剛才勘驗檢察官偵查
      你的作證筆錄，你承認九十五年十月二十七日上午八點多
      ，這次買賣毒品的交易有成功，但是你剛剛作證的時候，
      為何講說交易沒有成功？）因為時間已經過了那麼久了，
      我忘記了。（你那一次交易毒品有無拿到毒品？）有的。
      （是否價格為二千元？）忘記了。（是否你與壬○○電話
      聯絡買賣毒品的金額及數量，由另外一個人拿毒品出來給
      你？）是的。」等語（見本院更一審卷第一五七至一六０
      頁）。就上開證人丁○○於本院審理時前後所述對照觀之
      ，顯見其經被告之辯護人詰問後所為上開證述，仍係忌憚
      被告壬○○事後報復，而為迴護被告壬○○之詞，自不足
      採信。
（六）又證人丁○○曾因本案於九十六年一月十六日製作第一次
      、第二次警訊筆錄及第一次偵訊筆錄，於九十六年六月二
      十二日製作第三次警詢筆錄，再於九十六年七月十六日製
      作第二次偵訊筆錄等情，有其歷次警訊筆錄及偵訊筆錄在
      卷可考。其於第一次警詢時供稱：「…第三次是於九十五
      年十月底撥打綽號『文彥』之男子之行動電話0000000000
      號，在朴子市○○路資優生幼稚園外路旁，以每次新臺幣
      五百元購買一包海洛因毒品。」（詳嘉義縣警察局嘉警刑
      偵一字第0960075935號警卷第十二至十四頁）；於第二次
      警詢則係供稱其向己○○購買二次海洛因之情形（偵字第
      四七二三號卷第十八頁至二一頁）；於第一次偵訊時係證
      稱：「（癸○○電話？）0000000000號，我向他買過三次
      ，第三次約在大同路的幼稚園外，那次等不到人，沒有買
      到。」等語（偵字第三六０五號卷第十二、十三頁），前
      後對照以觀，證人丁○○於九十六年一月十六日所製作之
      上開三次筆錄內容均係針對其向同案被告癸○○及己○○
      購買海洛因之情節所製作，並非指證其向被告壬○○購買
      毒品情事，且其內容亦未具體指明所稱「向癸○○買而未
      等到人」之交易日期。而證人丁○○於第三次警詢時則供
      稱：「（你於九十五年十月二十七日七時四十二分三十六
      秒以0000000000號電話門號撥打0000000000號電話門號與
      何人聯繫？做何事情？）與癸○○聯絡，向他購買毒品。
      （你於上記通話時段以電話聯絡癸○○購買毒品，有無交
      易成功？）無。（你既以電話聯絡癸○○要購買毒品，為
      何沒交易成功？）因他不在朴子，但他有留一支電話，要
      我打給一名叫『嘉宏』男子，向他購買。（癸○○要你撥
      打何門號聯絡『嘉宏』男子購買毒品？）0000000000號。
      （你有無聯絡『嘉宏』男子購買毒品？）有。（你是否依
      癸○○指示向『嘉宏』男子購買毒品？購買多少何種毒品
      ？在何時何地與何人交易？）有。我購買二千元海洛因，
      但他另外多給我五百元的量。於九十五年十月二十七日是
      『嘉宏』男子與我在朴子市資優生幼稚園旁五年王廟交易
      。（你如何與『嘉宏』男子進行毒品交易？）當場我把錢
      給他，他將毒品交給我。（你因何會向『嘉宏』男子購買
      毒品？共購買幾次？）是癸○○要我打電話向他購買。一
      至二次。」等語（嘉義縣警察局嘉縣警偵一字第09600800
      96號警卷第七至十頁）；而其於第二次偵訊時錄係證稱：
      「（癸○○是否告訴你需要毒品，可以向嘉宏拿？）我是
      打電話給癸○○說我人不舒服，他告訴我他人不在朴子他
      在臺北，並且給0936的電話，並說如有需要的話找0936的
      電話，他已經交代過，我打0936電話買了一次，是在朴子
      星期六夜市五年王廟前向壬○○買了二千元的海洛因，他
      另外送了一包五百元海洛因，並且說是文彥交代要請的」
      等語（偵字第三五七四號卷第二六、二七頁）。足見證人
      丁○○上開二次供述係因警員提示九十五年十月二十七日
      之通聯紀錄加以訊問，證人丁○○始提及當日因被告癸○○不在朴子，另囑其撥打電話向被告壬○○購買海洛因毒
      品之情形；況上開九十六年六月二十二日警詢與同年七月
      十六日偵訊相隔二十餘日，其證述內容前後仍屬一致，復
      與當日通訊監察譯文所顯示之交易過程相符，並無瑕疵可
      指，自可憑信無疑。此復經本院於更一審審理時勘驗無訛
      （見本院更一審卷第一五八頁）。準此，被告壬○○辯稱
      ：證人丁○○第一、二次警筆錄並未稱向伊購買毒品，第
      三次警訊筆錄則供稱是癸○○要證人丁○○打電話向伊購
      買一至二次，九十五年十月二十七日是約在朴子市資優生
      幼稚園旁五年王廟交易，然證人丁○○於九十六年一月十
      六日偵訊筆錄則供稱第三次約在大同路的幼稚園外，那次
      等不到人，沒有買到，故證人丁○○前後證詞有瑕疵云云
      ，無非係片面擷取證人丁○○證詞中相近似之時、地，而
      將證人丁○○於九十六年一月十六日偵訊筆錄中關於其直
      接向癸○○購買毒品之證詞，與其九十六年六月二十二日
      警詢及同年七月十六日偵訊中關於其透過癸○○電話指引
      ，轉而撥打被告壬○○電話聯絡購買海洛因之證詞相互混
      淆，自非可取。
（七）關於九十五年十月二十七日毒品海洛因之交易地點，依證
      人丁○○前揭警詢時所述為「在朴子市資優生幼稚園旁五
      年王廟交易」，嗣於檢察官偵訊時則供稱「是在朴子星期
      六夜市五年王廟前」，其先後均曾指明為「五年王廟」，
      然警詢時則並供稱「在朴子市資優生幼稚園旁五年王廟交
      易」，而依本院自電腦「Ｇoogle搜尋引擎」所下載嘉義
      縣朴子市之地圖，及被告之辯護人所提出朴子街區地圖或
      手繪簡圖（本院卷一第一三一至一三六頁、卷二第十九頁
      ），朴子市之資優生幼稚園與五年王廟（即鎮安宮）並非
      位於附近，前者係在大同路三五八號，後者則位於光復新
      路，二者相距約一公里多，被告壬○○及其辯護人乃執此
      指摘證人丁○○之供述不實云云。然依上開卷附地圖可知
      ，自資優生幼稚園沿大同路往西直行即可抵達五年王廟所
      在之光復新路，且依卷附九十五年十月二十七日上午八時
      許，丁○○對癸○○於電話中稱：「我在資優生幼稚園旁
      的廟阿這裡」，癸○○同日打電話予被告壬○○時亦稱：
      「在資優生幼稚園旁邊的廟阿」（參照嘉縣警刑偵一字第
      9600號警卷第二四頁監聽譯文），均提及某「廟」，僅為
      便於識別而附帶提及「在資優生幼稚園旁」。而現今社會
      交通利用汽機車代步者甚屬普遍，上開距離騎乘機車轉眼
      間即可抵達，即被告壬○○於本院亦自承五分鐘內應可抵
      達（本院卷一第一一０頁），因時間既屬短暫，則於觀念
      上對於地理位置之距離自容易產生模糊混淆，是證人丁○○上開供述因此產生瑕疵，未臻精確尚非不能理解，自無
      礙於本院前揭事實之認定。況乎該五年王廟旁確有一所輔
      英幼稚園（朴子市○○○路二一二號），此觀被告之辯護
      人所提出手繪簡圖（本院卷一第一三一頁）自明，則證人
      丁○○或因此發生混淆，亦非無可能，是綜合證人丁○○
      前揭供述及卷附電話監聽譯文，堪認本件交易地點為嘉義
      縣朴子巿五年王廟附近，被告就此所為抗辯，並非可採。
      又檢察官就此部分起訴事實雖認係：九十五年底在嘉義縣
      朴子市○○路資優生幼稚園旁，與本院所認九十五年十月
      二十七日上午八時許在嘉義縣朴子巿五年王廟附近，似有
      歧異，然關於本院所認被告癸○○與被告壬○○共同販賣
      二千元之毒品海洛因予丁○○，係先經由電話聯絡後，由
      被告壬○○前往交付毒品予丁○○（附贈五百元之毒品海
      洛因）並收取二千元現金之事實，與起訴事實相同；而本
      院依據調查所得具體認定交易日期為九十五年十月二十七
      日，較諸檢察官起訴事實所指九十五年底更為精確；至於
      檢察官起訴事實所以認定交易地點朴子市○○路資優生幼
      稚園旁，無非係因證人丁○○供述混淆所致，此業經本院
      釐清應為嘉義縣朴子巿五年王廟附近，有如上述，可見本
      院所認定之事實與起訴書所指者為同一事實，附此敘明。
二、綜上所述，被告壬○○於附表壹編號六所示時、地承同案被
    告癸○○電話指示販賣二千元之海洛因毒品予丁○○，並同
    時附贈五百元毒品海洛因之行為，應堪認定。而海洛因屬毒
    品危害防制條例管制之第一級毒品，為政府嚴予查緝之違禁
    物，販賣第一級毒品者最輕應判處無期徒刑，刑責甚重，苟
    無利可圖，衡情應無甘冒被查緝之危險而無端交付他人之理
    ，從而堪認被告癸○○、壬○○如附表壹編號六所示共同販
    賣海洛因之行為，確有從中牟取差額利潤之意圖甚明，其犯
    行應可認定。至於同時附贈五百元毒品海洛因之目的，則無
    非係出於博取客戶好感之經營手法，要無礙於渠等牟利意圖
    之認定。
、論罪科刑：
一、按毒品危害防制條例於九十八年五月二十日修正公布，其中
    毒品危害防制條例第四條第一項、第二項之法定罰金刑分別
    提高為二千萬元、一千萬元。經比較新舊法結果，以舊法有
    利於被告等人，故本件應適用九十八年五月二十日修正前毒
    品危害防制條例第四條第一項及第二項，合先敘明。
二、次按海洛因及安非他命分別係毒品危害防制條例所定之第一
    級毒品及第二級毒品。核被告癸○○與壬○○就事實二部分
    （即附表壹編號六部分）所為，均係犯九十八年五月二十日
    修正前毒品危害防制條例第四條第一項之販賣第一級毒品罪
    及第八條第一項之轉讓第一級毒品罪；被告癸○○與己○○
    就事實三部分所為均係犯九十八年五月二十日修正前毒品危
    害防制條例第四條第一項之販賣第一級毒品罪；被告癸○○
    與己○○就事實四部分所為則均係犯九十八年五月二十日修
    正前毒品危害防制條例第四條第二項之販賣第二級毒品罪。
    被告癸○○與壬○○就事實二部分所為轉讓第一級毒品之犯
    行，雖未據載明於起訴書，然渠等此部分犯行與起訴之販賣
    第一級毒品罪有想像競合之裁判上一罪關係，為起訴效力所
    及，本院自得逕予審究。又渠等此部份所犯既有想像競合之
    關係，均僅從一重之販賣第一級毒品罪處斷。被告壬○○、
    癸○○、己○○販賣第一級毒品，被告癸○○、己○○販賣
    第二級毒品前之持有第一級毒品及第二級毒品之低度行為，
    均應分別為販賣第一級毒品及販賣第二級毒品之高度行為所
    吸收，均不另論罪。被告癸○○與被告己○○間就上開事實
    三、四之部分販賣第一級毒品及販賣第二級毒品犯行，以及
    被告癸○○、壬○○間就附表壹編號六部分販賣第一級毒品
    犯行，各有犯意聯絡及行為分擔，均為共同正犯。又被告壬○○前於九十年間因違反毒品危害防制條例案件，經臺灣臺
    南地方法院判處有期徒刑六月確定，於九十二年三月二十三
    日執行完畢；再於九十三年間因傷害案件，經本院判處有期
    徒刑十月確定，於九十五年二月二十八日執行完畢等情，有
    臺灣高等法院被告前案紀錄表附卷可按，其受有期徒刑之執
    行完畢後，五年以內「故意」再犯本件有期徒刑以上之罪，
    應依刑法第四十七條第一項規定，論以累犯，除其法定刑死
    刑、無期徒刑部分依法不得加重外，其法定刑罰金部分並加
    重其刑。又毒品毒品危害防制條例第十七條業經修訂增加第
    二項規定「犯第四條至第八條之罪於偵查及審判中均自白者
    ，減輕其刑。」，並經總統於九十八年五月二十日以華總一
    義字第09800125141號令公布，依中央法規標準法第十七條
    規定自公布日起算至第三日起發生效力，則上開修正規定應
    於九十八年五月二十二日起生效。而被告己○○就其上開犯
    行自警詢、偵查、原審及本院歷次審理時均自白不諱（見嘉
    義縣警察局嘉縣警刑偵一字第9600號警卷一第二至六頁、偵
    字第四七二三號卷第九三至九五頁、原審院卷一第二二四頁
    、卷二第五九頁、本院上訴及歷次更審卷審理筆錄），合於
    上開修正規定，自應就其所犯上開各罪減輕其刑。另查被告
    壬○○本件僅參與如附表壹編號六所示該次販賣第一級毒品
    海洛因犯行，是其參與程度非深、販賣毒品之數量甚微；而
    被告癸○○、己○○本件各次所販賣海洛因及安非他命之所
    得金額亦僅為五百元至二千五百元不等，販賣總額亦非甚鉅
    ，其惡性及犯罪情節實與大量走私進口或長期販賣毒品之大
    盤販毒者有別，且被告癸○○及己○○犯罪後均能坦然供承
    其各次販賣海洛因及安非他命毒品犯行，表示其悔悟之心，
    犯後態度堪稱良好；而販賣第一級毒品，其法定刑原係死刑
    或無期徒刑，販賣第二級毒品之法定刑原係無期徒刑或七年
    以上有期徒刑，對照被告三人上開犯罪情節，顯有「情輕法
    重之情形」，故就被告三人上開所犯之罪，倘處以法定最輕
    本刑，猶嫌過重，審酌被告三人犯罪之情狀，尚非無可憫恕
    ，爰依刑法第五十九條就販賣第一級毒品罪及販賣第二級毒
    品罪部分均予以酌減其刑，而被告壬○○部分，關於法定刑
    為死刑、無期徒刑以外之罰金部分，並依法先加後減之。就
    被告己○○部分則遞予減輕之。
二、原審審理結果，認被告三人罪證明確，因予論罪科刑，固非
    無據。惟查：(一)附表壹編號六部分之犯行，僅被告癸○○及
    被告壬○○共同涉案，原判決誤認被告己○○亦為共犯，且
    該次供犯販賣毒品之電話僅有壬○○所持用之0000000000號
    行動電話，不包括0000000000號、0000000000號二支行動電
    話，原判決併予宣告沒收，尚非允洽。(二)被告壬○○僅有一
    次共同販賣第一級毒品犯行，原判決量處有期徒刑十八年，
    而該次主要提供毒品販賣之共犯即被告癸○○則量處有期徒
    刑十六年，雖被告壬○○否認犯行且係累犯，但共同一犯罪
    而分別量處差異甚大之刑期，即有未洽。況被告癸○○、己○○所犯本案販賣第一級毒品分別為二十二罪及二十一罪、
    所犯本案販賣第二級毒品各十五罪，經分別量刑再定應執行
    刑，而原判決就被告癸○○定其應執行刑為有期徒刑二十二
    年，被告己○○定其應執行刑為有期徒刑十七年，兩相比較
    ，被告壬○○僅有一次共同販賣第一級毒品犯行，即量處有
    期徒刑十八年，顯失之過重。(三)毒品毒品危害防制條例第十
    七條業經修訂增加第二項規定「犯第四條至第八條之罪於偵
    查及審判中均自白者，減輕其刑。」，業經總統於九十八年
    五月二十日以華總一義字第09800125141號令公布，依法於
    九十八年五月二十二日起生效。而被告己○○就其上開犯行
    自警詢、偵查、原審及本院歷次審理時均自白不諱，合於上
    開修正規定，自應就其所犯上開各罪減輕其刑，原判決未及
    審酌上情，亦有未洽。(四)關於附表一編號六，壬○○、癸○○共同販賣第一級毒品海洛因給丁○○部分，依檢察官起訴
    之事實，係認：於九十五年十月底，在嘉義縣朴子市○○路
    之資優生幼稚園旁販賣。惟原判決認定：係於九十五年十月
    二十七日八時七分許，在嘉義縣朴子市五年王廟旁販賣，而
    與起訴書之記載，未臻一致。但該歧異部分如何定其取捨，
    且不影響於事實之同一性，則未予說明，理由尚屬欠備。(五)
    據丁○○在檢察官偵查之證述，壬○○、癸○○於販賣二千
    元之海洛因時，尚附贈另外一包五百元之海洛因，於此情形
    ，有無一行為而觸犯販賣第一級毒品及轉讓第一級毒品罪名
    問題，併為起訴效力所及，原審就此未予審酌，亦有疏漏。
    (六)犯毒品危害防制條例第四條至第九條、第十二條、第十三
    條或第十四條第一項、第二項之罪者，其供犯罪所用或因犯
    罪所得之財物，均沒收之，如全部或一部不能沒收時，追徵
    其價額或以其財產抵償之，毒品危害防制條例第十九條第一
    項定有明文。倘犯罪所得之財物為新台幣時，因其本身即為
    我國現行貨幣價值之表示，固不發生追徵其價額之問題，惟
    其供犯罪所用或因犯罪所得之物若為新台幣以外之財物，而
    全部或一部不能沒收時，則應追徵其價額，使其繳納與原物
    相當之價額，或以其財產抵償之，方能達到沒收之目的。原
    判決關於上訴人等供犯罪所用之物（即未扣案之0000000000
    號、0000000000號、0000000000號行動電話）部分，其主文
    僅諭知「如全部或一部不能沒收時，追徵其價額」，而未諭
    知「或以其財產抵償之」，亦有未合。檢察官上訴意旨，認
    被告癸○○所定應執行刑偏低，被告癸○○、己○○上訴意
    旨，認原審量刑過重，被告壬○○上訴意旨否認犯罪，而分
    別指摘原判決不當，雖非有據，但原判決既有上開不當，自
    屬無可維持，應由本院將原判決關於被告壬○○、己○○部
    分及關於被告癸○○販賣第一級毒品、第二級毒品暨其定執
    行刑部分予以撤銷改判，以期適法。
三、爰審酌被告壬○○為國中畢業、被告癸○○為高中肄業、被
    告己○○為國中肄業之智識程度，被告壬○○前有違反毒品
    危害防制條例、竊盜、傷害前科、被告癸○○、己○○均有
    違反毒品危害防制條例前科，渠等忽視於毒品對於健康之戕
    害及國家杜絕毒品犯罪之禁令，販賣毒品予他人施用，助長
    毒害擴散，行為甚為可議，然審酌其販賣毒品之數量及所獲
    得之金額均非甚鉅，以及被告癸○○、己○○犯罪後均能坦
    承犯行，態度尚稱良好，而被告壬○○前有違反毒品危害防
    制條例、竊盜、傷害前科且為累犯，犯罪後矢口否認犯行等
    一切情狀，再查被告三人販賣所得非鉅，其惡性及犯罪情節
    實與大量走私進口或長期販賣毒品之大盤販毒者有別，而販
    賣第一級毒品，其法定刑原係死刑或無期徒刑，販賣第二級
    毒品之法定刑原係無期徒刑或七年以上有期徒刑，對照被告
    三人上開犯罪情節，顯有「情輕法重之情形」，故就被告三
    人上開所犯之罪，倘處以法定最輕本刑，猶嫌過重，審酌被
    告三人犯罪之情狀，尚非無可憫恕，應依刑法第五十九條就
    販賣第一級毒品罪及販賣第二級毒品罪部分均予以酌減其刑
    ，已如前述，而依刑法第六十四條第二項、第六十五條第二
    項、第六十六條前段分別規定「死刑減輕者，為無期徒刑」
    、「無期徒刑減輕者，為二十年以下十五年以上有期徒刑」
    、「有期徒刑、拘役、罰金減輕者，減輕其刑至二分之一。
    」，爰量處被告壬○○有期徒刑十五年六月，就被告癸○○
    、己○○部分，分別量處如附表壹、貳所示之刑，並就被告
    癸○○定其應執行之刑為有期徒刑十九年，就被告己○○定
    其應執行之刑為有期徒刑十四年，以資懲儆。另按毒品危害
    防制條例第十九條第一項規定「犯第四條至第九條、第十二
    條、第十三條或第十四條第一項、第二項之罪者，其供犯罪
    所用或因犯罪所得之財產，均沒收之，如全部或一部不能沒
    收時，追徵其價額或以其財產抵償之」，係刑法第三十八條
    第一項第二款、第三款沒收之特別規定。又共同正犯應就全
    部犯罪結果負其責任，是其犯罪所得之財物如為現金者，應
    合併計算，且於全部或一部不能沒收時以其財產抵償之，惟
    為避免執行時發生重複沒收、抵償之情形，各共同正犯之間
    係採連帶沒收主義，於裁判時應諭知被告共同犯罪所得之財
    物應與其他共同正犯連帶沒收之，不得就全體共同正犯之總
    所得，對各共同正犯分別重複諭知沒收（最高法院九十七年
    度臺上六九七號判決參照）。查如附表壹編號六所示因販賣
    第一級毒品所得二千元，係被告癸○○、壬○○共同犯罪所
    得，應連帶沒收。另查本件扣案如附表壹及附表貳數量欄所
    示之金額（除附表壹編號六及附表壹編號八、九未有現金交
    付以外），分別為被告癸○○與己○○本件犯罪所得之財物
    ，各次共犯所得應合併計算，均應分別依同條例第十九條第
    一項規定與各次共犯宣告連帶沒收，如全部或一部不能沒收
    時，均以其財產抵償之（即案如附表壹編號一至編號五及編
    號七至編號二十二所示因販賣第一級毒品各所得，共計新臺
    幣壹萬元）。如附表貳編號一至編號七所示因販賣第二級毒
    品各所得（共計新臺幣壹萬肆仟元），被告癸○○與己○○
    連帶沒收，如全部或一部不能沒收時，均以其財產抵償之。
    而未扣案之如附表壹編號六該次販賣第一級毒品海洛因所用
    之行動電話一支（即門號0000000000號），為被告壬○○所
    有，為其陳明在卷且為如附表壹編號六所示該次販賣第一級
    毒品所用之物，與未扣案之如附表壹編號一至編號五、編號
    七至編號二二各次販賣第一級毒品海洛因所用以及如附表貳
    各次販賣第二級毒品安非他命所用之行動電話二支（含門號
    0000000000號、0000000000號），分別為被告癸○○、己○○所有，且為上開各次販賣第一級毒品及販賣第二級毒品所
    用之物，均應分別依同條例第十九條第一項規定與各次共犯
    宣告連帶沒收之，如全部或一部不能沒收時，追徵其價額或
    以其財產抵償之。至如附表壹編號八、九所示二次被告癸○○販賣海洛因予證人甲○○時，係以海洛因抵償被告癸○○
    積欠證人甲○○之債務，並無財物之交付，此據被告癸○○
    供承在卷，亦與證人甲○○警訊時及偵查中之證詞大致相符
    ，是此部分自無庸宣告沒收（最高法院八十九年度臺上字第
    一二四四號判決參照），附此敘明。
肆、被告壬○○、己○○不另為無罪諭知部分：
一、公訴意旨另以：被告壬○○除上開經論罪科刑如附表壹編號
    六所示販賣第一級毒品犯行外，就事實三之附表壹其餘各次
    販賣第一級毒品犯行與被告癸○○、己○○亦有犯意聯絡及
    行為分擔；及被告己○○就如附表壹編號六所示販賣第一級
    毒品部分，亦有犯意聯絡及行為分擔；因認被告壬○○、己○○此部分亦涉有違反毒品危害防制條例第四條第一項販賣
    第一級毒品罪嫌云云。
二、按犯罪事實應依證據認定之，無證據不得認定犯罪事實；不
    能證明被告犯罪者，應諭知無罪之判決，刑事訴訟法第一百
    五十四條第二項、第三百零一條第1項分別定有明文。次按
    認定不利於被告之事實，須依積極證據，苟積極證據不足為
    不利於被告事實之認定時，即應為有利於被告之認定，更不
    必有何有利之證據；認定犯罪事實所憑之證據，雖不以直接
    證據為限，間接證據亦包括在內，然而無論直接或間接證據
    ，其為訴訟上之證明，須於通常一般之人均不致有所懷疑，
    而得確信為真實之程度者，始得據為有罪之認定，倘其證明
    尚未達於此一程度，而有合理性懷疑存在時，即不得遽為被
    告犯罪之認定，最高法院三十年上字第八一六號、七十六年
    臺上字第四九八六號判例意旨可資參照。
三、本件公訴人認被告壬○○涉犯上揭部分販賣第一級毒品罪嫌
    ，無非係以同案被告己○○之證詞、證人丙○○、戊○○、
    甲○○、吳錫祺、辛○○、子○○、庚○○警詢時及偵查中
    之證詞、證人侯清祥警詢時之證詞、門號0000000000號行動
    電話通訊監察譯文及嘉義縣警察局指認犯罪嫌疑人紀錄表為
    其論據。惟上開各證人之證詞均未指稱被告壬○○涉有除上
    開論罪科刑部分犯行以外之販賣第一級毒品犯行；至其餘門
    號0000000000號行動電話通訊監察譯文及嘉義縣警察局指認
    犯罪嫌疑人紀錄表等證據方法，亦僅足以證明上開事實二如
    附表壹編號六部分被告壬○○與同案被告癸○○、己○○共
    同販賣第一級毒品之犯行，而難逕作為被告壬○○除上開經
    論罪科刑部分犯行以外之販賣第一級毒品犯行之佐憑。
四、本件公訴人認被告己○○涉犯上揭部分販賣第一級毒品罪嫌
    ，無非係以同案被告癸○○、壬○○之證詞、證人丁○○分
    別於警詢時及偵查中之證詞，及門號0000000000號、000000
    0000號、0000000000號行動電話通訊監察譯文及嘉義縣警察
    局指認犯罪嫌疑人紀錄表為其論據。惟查上開各證人之證詞
    均未指稱被告己○○涉有如附表壹編號六所示之販賣第一級
    毒品犯行；至於門號0000000000號、0000000000號、000000
    0000號行動電話通訊監察譯文及嘉義縣警察縣警察局指認犯
    罪嫌疑人紀錄表等證據方法，亦僅足以證明如附表壹編號六
    部分係同案被告壬○○與同案被告癸○○、共同販賣第一級
    毒品之犯行，不能逕作為被告己○○涉有此部分犯行之佐證
    。
五、是被告壬○○除附表壹編號六部分販賣第一級毒品犯行以外
    ，尚無確切證據證明有其餘公訴人所指共同販賣第一級毒品
    海洛因之犯行；亦無證據證明被告己○○共犯附表壹編號六
    所示販賣第一級毒品之犯行。公訴人就此部分尚未能提出其
    他適合於證明被告此部份犯罪事實之積極證據，基於無罪推
    定之原則，被告壬○○、己○○此部分被訴犯罪尚屬不能證
    明。公訴意旨就被告壬○○部分究係依集合犯包括一罪或數
    罪起訴，雖未載明，然起訴書既就被告癸○○、己○○被訴
    部分，均依集合犯包括一罪起訴，自應認公訴人就被告壬○○部分被訴犯行與前開論罪部分，亦同係依集合犯一罪起訴
    ，故就被告壬○○、己○○上開被訴犯行，均不另為無罪之
    諭知。
據上論斷，應依刑事訴訟法第三百六十九條第一項前段、第三百
六十四條、第二百九十九條第一項前段，九十八年五月二十日修
正前毒品危害防制條例第四條第一項、第二項，毒品危害防制條
例第八條第一項、第十七條第二項、第十九條第一項，刑法第二
條、第十一條、第二十八條、第四十七條第一項、第五十九條、
第五十一條第五款，判決如主文。
本案經檢察官劉欽銘到庭執行職務。
中    華    民    國    98    年    6     月    10    日
                  刑事第六庭  審判長法  官  董武全
                                    法  官  曾文欣
                                    法  官  杭起鶴
以上正本證明與原本無異。
如不服本判決應於收受送達後10日內向本院提出上訴書狀，其未
敘述上訴理由者，並得於提起上訴後10日內向本院補提理由書（
均須按他造當事人之人數附繕本）「切勿逕送上級法院」。
                                    書記官  魏安里
中    華    民    國    98    年    6     月    12    日
附錄：本判決論罪科刑法條
毒品危害防制條例第4條第1項、第2項
製造、運輸、販賣第一級毒品者，處死刑或無期徒刑；處無期徒
刑者，得併科新臺幣一千萬元以下罰金。
製造、運輸、販賣第二級毒品者，處無期徒刑或七年以上有期徒
刑，得併科新臺幣七百萬元以下罰金。
【附表壹（販賣海洛因部分）】
┌──┬──────┬─────────┬───┬───┬──────┬──────┐
│編號│日期及時間  │交   易   地   點 │交付人│購買人│數量及金額  │ 宣告刑     │
│    │（民國）    │                  │      │      │（新臺幣）  │            │
├──┼──────┼─────────┼───┼───┼──────┼──────┤
│一  │95年10月初某│嘉義縣太保市向日葵│癸○○│丙○○│500元之海洛 │被告癸○○處│
│    │日          │汽車旅館內        │      │      │因1包       │有期徒刑拾伍│
│    │            │                  │      │      │            │年肆月。    │
│    │            │                  │      │      │            │被告己○○處│
│    │            │                  │      │      │            │有期徒刑拾年│
│    │            │                  │      │      │            │貳月。      │
├──┼──────┼─────────┼───┼───┼──────┼──────┤
│二  │95年10月下旬│同上              │同上  │同上  │500元之海洛 │被告癸○○處│
│    │某日        │                  │      │      │因1包       │有期徒刑拾伍│
│    │            │                  │      │      │            │年肆月。    │
│    │            │                  │      │      │            │被告己○○處│
│    │            │                  │      │      │            │有期徒刑拾年│
│    │            │                  │      │      │            │貳月。      │
├──┼──────┼─────────┼───┼───┼──────┼──────┤
│三  │95年11月1日 │嘉義縣朴子市凱悅汽│同上  │同上  │500元之海洛 │被告癸○○處│
│    │            │車旅館內          │      │      │因1包       │有期徒刑拾伍│
│    │            │                  │      │      │            │年肆月。    │
│    │            │                  │      │      │            │被告己○○處│
│    │            │                  │      │      │            │有期徒刑拾年│
│    │            │                  │      │      │            │貳月。      │
├──┼──────┼─────────┼───┼───┼──────┼──────┤
│四  │95年10月初  │嘉義縣朴子市東石國│同上  │丁○○│500元之海洛 │被告癸○○處│
│    │            │中前              │      │      │因1包       │有期徒刑拾伍│
│    │            │                  │      │      │            │年肆月。    │
│    │            │                  │      │      │            │被告己○○處│
│    │            │                  │      │      │            │有期徒刑拾年│
│    │            │                  │      │      │            │貳月。      │
├──┼──────┼─────────┼───┼───┼──────┼──────┤
│五  │95年10月底  │嘉義縣朴子市東石國│同上  │同上  │500元之海洛 │被告癸○○處│
│    │            │中前圖書館樓下    │      │      │因1包       │有期徒刑拾伍│
│    │            │                  │      │      │            │年肆月。    │
│    │            │                  │      │      │            │被告己○○處│
│    │            │                  │      │      │            │有期徒刑拾年│
│    │            │                  │      │      │            │貳月。      │
├──┼──────┼─────────┼───┼───┼──────┼──────┤
│六  │95年10月27日│嘉義縣朴子市五年王│壬○○│同上  │2000元之海洛│被告壬○○處│
│    │8時7分許    │廟旁              │      │      │因（2包）， │有期徒刑拾伍│
│    │            │                  │      │      │同時附贈（轉│年陸月。    │
│    │            │                  │      │      │讓）1包500元│被告癸○○處│
│    │            │                  │      │      │之海洛因    │有期徒刑拾伍│
│    │            │                  │      │      │            │年捌月。    │
├──┼──────┼─────────┼───┼───┼──────┼──────┤
│七  │95年10月某日│嘉義縣太保市向日葵│癸○○│戊○○│500元之海洛 │被告癸○○處│
│    │            │汽車旅館內        │      │      │因1包       │有期徒刑拾伍│
│    │            │                  │      │      │            │年肆月。    │
│    │            │                  │      │      │            │被告己○○處│
│    │            │                  │      │      │            │有期徒刑拾年│
│    │            │                  │      │      │            │貳月。      │
├──┼──────┼─────────┼───┼───┼──────┼──────┤
│八  │95年10月中旬│嘉義縣東石鄉港墘村│同上  │甲○○│2500元之海洛│被告癸○○處│
│    │某日        │港墘127號之4      │      │      │因1包       │有期徒刑拾伍│
│    │            │                  │      │      │            │年肆月。    │
│    │            │                  │      │      │            │被告己○○處│
│    │            │                  │      │      │            │有期徒刑拾年│
│    │            │                  │      │      │            │貳月。      │
├──┼──────┼─────────┼───┼───┼──────┼──────┤
│九  │95年10月中旬│同上              │同上  │同上  │2500元之海洛│被告癸○○處│
│    │            │                  │      │      │因1包       │有期徒刑拾伍│
│    │            │                  │      │      │            │年肆月。    │
│    │            │                  │      │      │            │被告己○○處│
│    │            │                  │      │      │            │有期徒刑拾年│
│    │            │                  │      │      │            │貳月。      │
├──┼──────┼─────────┼───┼───┼──────┼──────┤
│十  │95年10月底  │嘉義縣朴子市東石國│同上  │乙○○│500元之海洛 │被告癸○○處│
│    │            │中陸橋下          │      │      │因1包       │有期徒刑拾伍│
│    │            │                  │      │      │            │年肆月。    │
│    │            │                  │      │      │            │被告己○○處│
│    │            │                  │      │      │            │有期徒刑拾年│
│    │            │                  │      │      │            │貳月。      │
├──┼──────┼─────────┼───┼───┼──────┼──────┤
│十一│95年10月某日│嘉義縣朴子市○○路│己○○│丙○○│500元之海洛 │被告癸○○處│
│    │            │帝王學府租屋處地下│      │      │因1包       │有期徒刑拾伍│
│    │            │室                │      │      │            │年肆月。    │
│    │            │                  │      │      │            │被告己○○處│
│    │            │                  │      │      │            │有期徒刑拾年│
│    │            │                  │      │      │            │貳月。      │
├──┼──────┼─────────┼───┼───┼──────┼──────┤
│十二│95年10月某日│嘉義縣朴子市○○路│同上  │同上  │500元之海洛 │被告癸○○處│
│    │            │帝王學府租屋處地下│      │      │因1包       │有期徒刑拾伍│
│    │            │室                │      │      │            │年肆月。    │
│    │            │                  │      │      │            │被告己○○處│
│    │            │                  │      │      │            │有期徒刑拾年│
│    │            │                  │      │      │            │貳月。      │
├──┼──────┼─────────┼───┼───┼──────┼──────┤
│十三│95年10月某日│太保市向日葵汽車旅│同上  │同上  │500元之海洛 │被告癸○○處│
│    │            │館                │      │      │因1包       │有期徒刑拾伍│
│    │            │                  │      │      │            │年肆月。    │
│    │            │                  │      │      │            │被告己○○處│
│    │            │                  │      │      │            │有期徒刑拾年│
│    │            │                  │      │      │            │貳月。      │
├──┼──────┼─────────┼───┼───┼──────┼──────┤
│十四│95年10月底某│嘉義縣朴子市東石國│同上  │丁○○│1000元之海洛│被告癸○○處│
│    │日          │中附近            │      │      │因1包       │有期徒刑拾伍│
│    │            │                  │      │      │            │年肆月。    │
│    │            │                  │      │      │            │被告己○○處│
│    │            │                  │      │      │            │有期徒刑拾年│
│    │            │                  │      │      │            │貳月。      │
├──┼──────┼─────────┼───┼───┼──────┼──────┤
│十五│95年11月初某│嘉義縣朴子市國中對│同上  │同上  │500元之海洛 │被告癸○○處│
│    │日          │面圖書館樓下      │      │      │因1包       │有期徒刑拾伍│
│    │            │                  │      │      │            │年肆月。    │
│    │            │                  │      │      │            │被告己○○處│
│    │            │                  │      │      │            │有期徒刑拾年│
│    │            │                  │      │      │            │貳月。      │
├──┼──────┼─────────┼───┼───┼──────┼──────┤
│十六│95年10月某日│嘉義縣朴子市東石國│同上  │戊○○│500元之海洛 │被告癸○○處│
│    │            │中陸橋下          │      │      │因1包       │有期徒刑拾伍│
│    │            │                  │      │      │            │年肆月。    │
│    │            │                  │      │      │            │被告己○○處│
│    │            │                  │      │      │            │有期徒刑拾年│
│    │            │                  │      │      │            │貳月。      │
├──┼──────┼─────────┼───┼───┼──────┼──────┤
│十七│95年10月某日│同上              │同上  │同上  │500元之海洛 │被告癸○○處│
│    │            │                  │      │      │因1包       │有期徒刑拾伍│
│    │            │                  │      │      │            │年肆月。    │
│    │            │                  │      │      │            │被告己○○處│
│    │            │                  │      │      │            │有期徒刑拾年│
│    │            │                  │      │      │            │貳月。      │
├──┼──────┼─────────┼───┼───┼──────┼──────┤
│十八│95年10月某日│同上              │同上  │同上  │500元之海洛 │被告癸○○處│
│    │            │                  │      │      │因1包       │有期徒刑拾伍│
│    │            │                  │      │      │            │年肆月。    │
│    │            │                  │      │      │            │被告己○○處│
│    │            │                  │      │      │            │有期徒刑拾年│
│    │            │                  │      │      │            │貳月。      │
├──┼──────┼─────────┼───┼───┼──────┼──────┤
│十九│95年10月某日│同上              │同上  │同上  │500元之海洛 │被告癸○○處│
│    │            │                  │      │      │因1 包      │有期徒刑拾伍│
│    │            │                  │      │      │            │年肆月。    │
│    │            │                  │      │      │            │被告己○○處│
│    │            │                  │      │      │            │有期徒刑拾年│
│    │            │                  │      │      │            │貳月。      │
├──┼──────┼─────────┼───┼───┼──────┼──────┤
│二十│95年10月某日│嘉義縣朴子市東石國│同上  │侯清祥│500元之海洛 │被告癸○○處│
│    │            │中旁大樓巷口      │      │      │因1包       │有期徒刑拾伍│
│    │            │                  │      │      │            │年肆月。    │
│    │            │                  │      │      │            │被告己○○處│
│    │            │                  │      │      │            │有期徒刑拾年│
│    │            │                  │      │      │            │貳月。      │
├──┼──────┼─────────┼───┼───┼──────┼──────┤
│二十│95年10月某日│同上              │同上  │同上  │500元之海洛 │被告癸○○處│
│一  │            │                  │      │      │因1包       │有期徒刑拾伍│
│    │            │                  │      │      │            │年肆月。    │
│    │            │                  │      │      │            │被告己○○處│
│    │            │                  │      │      │            │有期徒刑拾年│
│    │            │                  │      │      │            │貳月。      │
├──┼──────┼─────────┼───┼───┼──────┼──────┤
│二十│95年10月底某│嘉義縣朴子市東石國│同上  │乙○○│500元之海洛 │被告癸○○處│
│二  │日          │中陸橋下          │      │      │因1包       │有期徒刑拾伍│
│    │            │                  │      │      │            │年肆月。    │
│    │            │                  │      │      │            │被告己○○處│
│    │            │                  │      │      │            │有期徒刑拾年│
│    │            │                  │      │      │            │貳月。      │
└──┴──────┴─────────┴───┴───┴──────┴──────┘
【附表貳（販賣安非他命之部分）】
┌──┬──────┬─────────┬───┬───┬──────┬──────┐
│編號│日期及時間  │交   易   地   點 │交付人│購買人│數量及金額  │ 宣告刑     │
│    │（民國）    │                  │      │      │（新臺幣）  │            │
├──┼──────┼─────────┼───┼───┼──────┼──────┤
│一  │95年10月初某│嘉義縣太保市向日葵│癸○○│辛○○│500元之安非 │被告癸○○處│
│    │日          │汽車旅館內        │      │      │他命1包     │有期徒刑年│
│    │            │                  │      │      │            │拾月。      │
│    │            │                  │      │      │            │被告己○○處│
│    │            │                  │      │      │            │有期徒刑貳年│
│    │            │                  │      │      │            │捌月。      │
├──┼──────┼─────────┼───┼───┼──────┼──────┤
│二  │95年10月下旬│嘉義縣朴子市崁前里│同上  │同上  │1000元之安非│被告癸○○處│
│    │某日        │148號             │      │      │他命1包     │有期徒刑肆年│
│    │            │                  │      │      │            │。          │
│    │            │                  │      │      │            │被告己○○處│
│    │            │                  │      │      │            │有期徒刑貳年│
│    │            │                  │      │      │            │拾月。      │
├──┼──────┼─────────┼───┼───┼──────┼──────┤
│三  │95年11月1日 │同上              │同上  │同上  │1000元之安非│被告癸○○處│
│    │            │                  │      │      │他命1包     │有期徒刑肆年│
│    │            │                  │      │      │            │。          │
│    │            │                  │      │      │            │被告己○○處│
│    │            │                  │      │      │            │有期徒刑貳年│
│    │            │                  │      │      │            │拾月。      │
├──┼──────┼─────────┼───┼───┼──────┼──────┤
│四  │95年10月某日│嘉義縣太保市向日葵│同上  │庚○○│500元之安非 │被告癸○○處│
│    │            │汽車旅館812室內   │      │      │他命1包     │有期徒刑年│
│    │            │                  │      │      │            │拾月。      │
│    │            │                  │      │      │            │被告己○○處│
│    │            │                  │      │      │            │有期徒刑貳年│
│    │            │                  │      │      │            │捌月。      │
├──┼──────┼─────────┼───┼───┼──────┼──────┤
│五  │95年8月下旬 │嘉義縣朴子市東石國│同上  │子○○│每次1000元之│被告癸○○各│
│    │至10月底    │中天橋下（共購買5 │      │      │安非他命1包 │次各處有期徒│
│    │            │次）              │      │      │            │刑肆年。    │
│    │            │                  │      │      │            │被告己○○各│
│    │            │                  │      │      │            │次各處有期徒│
│    │            │                  │      │      │            │刑貳年拾月。│
├──┼──────┼─────────┼───┼───┼──────┼──────┤
│六  │95年10月下旬│嘉義縣朴子市崁前里│己○○│辛○○│1000元之安非│被告癸○○處│
│    │某日        │148號             │      │      │他命1包     │有期徒刑肆年│
│    │            │                  │      │      │            │。          │
│    │            │                  │      │      │            │被告己○○處│
│    │            │                  │      │      │            │有期徒刑貳年│
│    │            │                  │      │      │            │拾月。      │
├──┼──────┼─────────┼───┼───┼──────┼──────┤
│七  │95年8月下旬 │嘉義縣朴子市東石國│同上  │子○○│每次1000元之│被告癸○○各│
│    │至10月底    │中天橋下（共購買5 │      │      │安非他命1包 │次各處有期徒│
│    │            │次）              │      │      │            │刑肆年。    │
│    │            │                  │      │      │            │被告己○○各│
│    │            │                  │      │      │            │次各處有期徒│
│    │            │                  │      │      │            │刑貳年拾月。│
└──┴──────┴─────────┴───┴───┴──────┴──────┘


司法院資訊處製作；財團法人民間司法改革基金會備份。
